臺灣屏東地方法院刑事判決　　　　　　　　　　　　　　　九十三年度訴字第一號
　　公　訴　人　臺灣屏東地方法院檢察署檢察官
　　被　　　告　乙○○
　　選任辯護人　戴國石
　　　　　　　　蔡吉記
右被告因違反槍砲彈藥刀械管制條例等案件，經檢察官提起公訴（九十三年度偵字第
四六九二號），本院判決如左：
    主  文
乙○○未經許可，寄藏手槍，累犯，處有期徒刑伍年陸月，併科罰金新台幣貳拾萬元
，罰金如易服勞役，以罰金總額與六個月之日數比例折算；扣案之義大利ＢＥＲＥＴ
ＴＡ廠製九二ＦＳ型口徑九ＭＭ制式半自動手槍壹支（槍枝管制編號0000000
000號，含彈匣壹個），及口徑九ＭＭ制式子彈貳顆，均沒收。又以加害生命之事
，恐嚇他人，致生危害於安全，累犯，處有期徒刑肆月；扣案之義大利ＢＥＲＥＴＴ
Ａ廠製九二ＦＳ型口徑九ＭＭ制式半自動手槍壹支（槍枝管制編號00000000
00號，含彈匣壹個），及口徑九ＭＭ制式子彈貳顆，均沒收；應執行有期徒刑伍年
捌月，併科罰金新台幣貳拾萬元，罰金如易服勞役，以罰金總額與六個月之日數比例
折算；扣案之義大利ＢＥＲＥＴＴＡ廠製九二ＦＳ型口徑九ＭＭ制式半自動手槍壹支
（槍枝管制編號0000000000號，含彈匣壹個），及口徑九ＭＭ制式子彈貳
顆，均沒收。
    事  實
一、乙○○曾因竊盜案件，經本院於民國九十一年七月一日判處有期徒刑一年二月確
    定，於九十一年七月二十六日入監服刑，九十二年六月十六日縮短刑期假釋出獄
    ，甫於九十二年八月八日假釋期滿，執行完畢，仍不悔改，明知制式手槍、子彈
    ，均係屬槍砲彈藥刀械管制條例管制之違禁物，非經中央主管機關許可，不得持
    有、寄藏，於九十二年八月間，在其位於屏東縣長治鄉○○村○○路八四號住處
    房間內，發現王春榮（另由檢察官偵辦中）於八十五年間所寄放而放置於其曾借
    住之該房間具有殺傷力之義大利ＢＥＲＥＴＴＡ廠製九二ＦＳ型，口徑九ＭＭ制
    式半自動手槍一支（槍枝管制編號0000000000號，含彈匣一個），及
    具有殺傷力，口徑九ＭＭ之制式子彈十四顆後，因恐王春榮日後索回，詎代為保
    管寄藏之，而持有上開槍彈。嗣因其曾在甲○○所經營砂石場工作，甲○○積欠
    其新台幣（下同）三萬元薪資未付，經其多次催討，因未遇見甲○○而未果，為
    發洩憤怒及催討工資，遂基於以加害他人生命之事恐嚇犯意，飲酒後（未達精神
    喪失或精神耗弱之程度）攜帶上述制式手槍及子彈，於九十二年九月五日上午六
    時許，前往甲○○坐落屏東縣新埤鄉○○村○○○段一○四之五十一地號之大發
    砂石廠，對無人在場之辦公室（鐵皮屋蓋成），連續射擊十二發子彈，以加害生
    命之事恫嚇甲○○洩恨，於離開之際，適逢前來砂石廠上班之劉福生，遂對劉福
    生稱：伊為「金光仔」（台語）、乙○○，要來向甲○○催討工錢等語後離去，
    經劉福生轉告上情後，致使甲○○心生畏懼，並足生危害於安全。嗣甲○○報警
    處理後，乙○○旋即九十二年九月十九日下午四時二十分許，自動至警局投案，
    並繳出前述手槍一支（含彈匣一個）、發射所剩餘之子彈二顆，經警至前揭砂石
    場，查獲已發射而遺留在現場之彈殼二個及彈頭一個。
二、案經屏東縣警察局潮州分局報告臺灣屏東地方法院檢察署檢察官偵查起訴。
    理  由
一、右揭事實，迭據被告乙○○於警訊、偵查及本院審理時供承不諱，核與被害人甲
    ○○及證人劉福生分別於警訊中所指述及證述情節相符，復有槍擊現場暨槍彈照
    片十四張及扣案之手槍一支、子彈二顆、彈殼二個及彈頭一個可資佐證。又前開
    制式手槍（含彈匣一個）及制式子彈經送驗鑑定結果，分別認係義大利ＢＥＲＥ
    ＴＴＡ廠製九二ＦＳ型，口徑九ＭＭ制式半自動手槍（槍枝管制編號00000
    00000號），機械性能良好，可擊發同口徑制式子彈，認具殺傷力；送鑑制
    式子彈二顆，認係口徑九ＭＭ之制式子彈，認具殺傷力。且經警採集槍擊現場遺
    留之彈殼二顆及彈頭一顆，與上述手槍試射彈殼，經比對顯微鏡比對法比對結果
    ，與送鑑彈殼二顆特徵紋痕均相吻合，認均係由該槍所擊發，有內政部警政署刑
    事警察局九十二年十二月十九日刑鑑字第○九二○一八四○二九號槍彈鑑定書及
    槍彈照片附卷可稽（見偵查卷第四十八頁），顯見被告確有寄藏右開制式手槍、
    子彈及恐嚇被害人甲○○之犯行至明，被告之自白與事實相符，堪信為真實。此
    外，本件制式手槍及子彈對原持有人係極重要之物品，斷無疏忽遺落於被告住處
    之理，其真意自係將該槍彈寄託予被告，則被告事後為王春榮保管該槍單，自屬
    寄藏之行為。本件事證明確，被告犯行洵堪認定。
二、核被告乙○○主動為王春榮保管右揭制式手槍及制式子彈之部分，分別係違反槍
    砲彈藥刀械管制條例第七條第四項之未經許可寄藏手槍罪；及同條例第十二條第
    四項之未經許可寄藏子彈罪；被告以前揭槍彈連續射擊被害人甲○○所有辦公室
    之部分，因制式手槍、子彈殺傷力極大，動輒致人死亡，被告以槍擊他人辦公室
    之方式恐嚇他人，係犯刑法第三百零五條之以加害生命恐嚇危害安全罪。按寄藏
    與持有，均係將物置於自己實力支配之下，僅寄藏必先有他人之持有行為，而後
    始為之受寄代藏而已，故寄藏之受人委託代為保管，其保管之本身，亦屬持有，
    不過此之持有係受寄之當然結果，槍砲彈藥刀械管制條例第七條第四項，第十一
    條第二項係將「持有」與「寄藏」為分別之處罰規定，則單純之「持有」，固不
    包括「寄藏」，但「寄藏」之受人委託代為保管，其保管之本身所為之「持有」
    ，既係「寄藏」之當然結果，法律上自宜僅就「寄藏」行為為包括之評價，不應
    另就「持有」予以論罪，最高法院著有七十四年台上字第三四○○號判例可資參
    照。故被告前揭所為寄藏手槍及子彈之行為，當然含有持有之成分，而吸收持有
    行為，不另論持有罪。被告未經許可寄藏前開制式手槍及制式子彈之犯行，其寄
    藏之繼續為行為之繼續，而非狀態之繼續，是其犯罪之完結須至寄藏及該寄藏包
    括之持有行為終了時始為完結。又被告係以一個寄藏行為而觸犯之未經許可寄藏
    手槍罪及未經許可寄藏子彈罪，為想像競合犯，應依刑法第五十五條前段規定，
    從一重之未經許可寄藏手槍罪處斷（最高法院著有七十四年台上字第三四○○號
    判例可資參照）。被告於九十二年九月五日上午六時許，持前揭制式手槍及子彈
    前往大發砂石場開槍射擊而為恐嚇犯行，並非被告主動保管寄藏槍、彈之初，即
    意欲持供犯本件恐嚇犯行，係因被害人甲○○對於積欠被告三萬元薪資不為給付
    ，被告始持以開槍恐嚇，自非以寄藏槍、彈為犯恐嚇危害安全罪之方法，顯見被
    告所犯未經許可寄藏手槍罪與恐嚇危害安全罪二罪間，即屬犯意不同，行為殊異
    ，而應予分論併罰（最高法院七十四年度第五次刑事庭會議足資參照）。又被告
    曾因竊盜案件，經本院於九十一年七月一日判處有期徒刑一年二月確定，於九十
    一年七月二十六日入監服刑，九十二年六月十六日縮短刑期假釋出獄，甫於同年
    八月八日假釋期滿，有臺灣高等法院被告全國前案紀錄表一份在卷為憑，被告於
    刑之執完畢後，五年以內再犯本件有期徒刑以上之罪，為累犯，應依刑法第四十
    七條規定加重其刑。爰審酌被告主動代王春榮保管寄藏制式手槍及制式子彈，雖
    持之開槍恐嚇被害人，然其意在向被害人催討薪資，所為有別於擁槍自重欺侮善
    良之徒，且事後自動向警局投案並繳出槍彈，尚知悔悟，惟其所為對社會治安仍
    存有相當之危害性，並危害被害人之安全，幸未傷及人命，所生損害尚非鉅大，
    其所持有及寄藏之制式手槍僅有一支，制式子彈共計十四顆，數量不多，寄藏槍
    彈之期間僅為一個有餘，坦承犯行態度良好等一切情狀，分別量處如主文所示之
    刑，併就科罰金部分諭知易服勞役之折算標準，並定其應執行刑，以示懲儆。
三、又扣案右揭制式手槍一支（含彈匣一個）及制式子彈共二顆，皆為違禁物，均應
    依刑法第三十八條第一項第一款之規定，予以宣告沒收。另扣案彈殼二個及彈頭
    一個，因已發射而不具子彈之功能，且不具殺傷力，亦非屬違禁物，公訴人聲請
    依法宣告沒收，容有誤會，本院無從宣告沒收，附此敘明。
據上論結，應依刑事訴訟法第二百九十九條第一項前段，槍砲彈藥刀械管制條例第七
條第四項、第十二條第四項，刑法第十一條前段、第三百零五條、第五十五條、第四
十七條、第四十二條第二項、第五十一條第五款、第三十八條第一項第一款，罰金罰
鍰提高標準條例第一條前段，現行法規所定貨幣單位折算新台幣條例第二條，判決如
主文。
中      華      民      國    九十三    年      二      月     二十     日
                                臺灣屏東地方法院刑事第三庭
                                    審判長法  官  蔡國卿
                                          法  官  柯雅惠
                                          法  官  楊萬益
右正本證明與原本無異。
如不服本判決應於收受本判決送達後十日內向本院提出上訴書狀，其未敘述上訴理由
者，並得於提起上訴後十日內向本院補提理由書狀（均須按他造當事人之人數附繕本
 ）「切勿逕送上級法院」
                                          書記官  呂坤宗
中    華    民    國     九十三      年      二      月       二十      日
附錄論罪科刑法條
槍砲彈藥刀械管制條例第七條
未經許可，製造、販賣或運輸火砲、肩射武器、機關槍、衝鋒槍、卡柄槍、自動步槍
、普通步槍、馬槍、手槍或各類砲彈、炸彈、爆裂物者，處死刑、無期徒刑或七年以
上有期徒刑；處徒刑者，併科新台幣三千萬元以下罰金。
未經許可，轉讓、出租或出借前項所列槍砲、彈藥者，處無期徒刑或五年以上有期徒
刑，併科新台幣一千萬元以下罰金。
意圖供自己或他人犯罪之用，而犯前二項之罪者，處死刑或無期徒刑；處徒刑者，併
科新台幣五千萬元以下罰金。
未經許可，持有、寄藏或意圖販賣而陳列第一項所列槍砲、彈藥者，處五年以上有期
徒刑，併科新台幣一千萬元以下罰金。
第一項至第三項之未遂犯罰之。
槍砲彈藥刀械管制條例第十二條
未經許可，製造、販賣或運輸子彈者，處一年以上七年以下有期徒刑，併科新台幣五
百萬元以下罰金。
未經許可，轉讓、出租或出借子彈者，處六月以上五年以下有期徒刑，併科新台幣三
百萬元以下罰金。
意圖供自己或他人犯罪之用，而犯前二項之罪者，處三年以上十年以下有期徒刑，併
科新台幣七百萬元以下罰金。
未經許可，持有、寄藏或意圖販賣而陳列子彈者，處五年以下有期徒刑，併科新台幣
三百萬元以下罰金。
第一項至第三項之未遂犯罰之。
中華民國刑法第三百零五條
以加害生命、身體、自由、名譽、財產之事，恐嚇他人致生危害於安全者，處二年以
下有期徒刑、拘役或三百元以下罰金。
